ACORDAO-COMPLETO-2520804

ACÓRDÃO DE RELAÇÃO

ACÓRDÃO DE RELAÇÃO 1489/2022 ATA 6/2022 - PRIMEIRA CÂMARA

Acórdão 1489/2022-TCU-Primeira Câmara
Os ministros do Tribunal de Contas da União, reunidos em sessão da 1ª Câmara, com fundamento nos arts. 1º, V, e 39, I, da Lei 8.443/1992, no art. 260, § 1º, do RI/TCU, na forma do art. 143, II, do RI/TCU, e de acordo com os pareceres convergentes emitidos nos autos, ACORDAM, por unanimidade, em considerar legais e determinar o registro dos atos de admissão de pessoal de Cirlene Maria Goncalves Morais, Hoston Moreira Barboza e Lavoisier Campos da Silva Junior, fazendo-se a determinação sugerida pelo MP/TCU.
1. Processo TC-Processo 033.543/2021-6 (ATOS DE ADMISSÃO) 
	1.1. Interessados: Antonia Analu de Area Leão Oliveira (XXX.964.683-XX) ; Cirlene Maria Goncalves Morais (XXX.371.633-XX) ; Hoston Moreira Barboza (XXX.992.443-XX) ; Ilana Ananias Bento da Silva (XXX.445.344-XX) ; Lavoisier Campos da Silva Junior (XXX.187.084-XX) .
	1.2. Entidade: Empresa Brasileira de Serviços Hospitalares.
	1.3. Relator: Ministro-Substituto Weder de Oliveira.
	1.4. Representante do Ministério Público: Procuradora-Geral Cristina Machado da Costa e Silva.
	1.5. Unidade Técnica: Secretaria de Fiscalização de Integridade de Atos e Pagamentos de Pessoal e de Benefícios Sociais (Sefip) .
	1.6. Representação legal: não há.
	1.7. Determinações/Recomendações/Orientações:
	1.7.1. ordenar à Sefip que diligencie a Empresa Brasileira de Serviços Hospitalares para que:
	1.7.1.1. seja encaminhada a cópia da declaração de não acumulação de cargos e empregos públicos firmada pelas empregadas Ilana Ananias Bento da Silva (CPF XXX.445.344-XX) e Antonia Analu de Area Leão Oliveira (XXX.964.683-XX) ;
	1.7.1.2. seja comprovado que os dois vínculos de assistente social ocupados por Ilana Ananias Bento da Silva, na Ebserh, e na Prefeitura Municipal de Parnamirim (peça 11) , são pertencentes a quadro de pessoal da área de saúde, observando-se que a acumulação dos cargos de assistente social, se for o caso, não é permitida se tal cargo/emprego integrar quadro normal de pessoal, conforme art. 37, XVI, "c", da Constituição Federal, e de acordo com o entendimento constante dos acórdãos 7859/2013-TCU-1.ª Câmara e 5086/2015-TCU-2.ª Câmara;
	1.7.1.3. seja comprovada a regularidade da acumulação identificada na Rais - Ano Base 2020 pela empregada Antonia Analu de Area Leão Oliveira, que detém o cargo de recepcionista da Prefeitura Municipal de Água Branca com o emprego público de assistente administrativo na Ebserh (peça 12) , hipótese não contemplada no art. 37, XVI, da Constituição Federal e, em caso de confirmação da ilegalidade do acúmulo de vínculos, sejam apresentadas as providências tomadas pela Ebserh para a regularização da situação ora em questão.

Primeira Câmara

Antonia Analu de Area Leão Oliveira (XXX.964.683-XX); Cirlene Maria Goncalves Morais (XXX.371.633-XX); Hoston Moreira Barboza (XXX.992.443-XX); Ilana Ananias Bento da Silva (XXX.445.344-XX); Lavoisier Campos da Silva Junior (XXX.187.084-XX).

WEDER DE OLIVEIRA

não há.

ATOS DE ADMISSÃO (ADS)

Secretaria de Fiscalização de Integridade de Atos e Pagamentos de Pessoal e de Benefícios Sociais (Sefip).